臺灣板橋地方法院刑事判決　　　　　　 100年度易字第2627號
公　訴　人　臺灣板橋地方法院檢察署檢察官
被　　　告　董登玉
上列被告因竊盜案件，經檢察官提起公訴（100 年度偵字第4420
號），被告於準備程序中就被訴之事實為有罪陳述，經本院裁定
依簡式審判程序審理，並判決如下：
    主  文
董登玉共同攜帶兇器毀越安全設備竊盜，處有期徒刑玖月。
    事  實
一、董登玉與黃阿水（檢察官另案通緝中）共同基於意圖為自己
    不法所有之加重竊盜犯意聯絡，於民國98年12月20日凌晨2
    、3 時許（起訴書誤載為98年12月19日2 、3 時許），攜帶
    客觀上足以對人之生命、身體、安全構成威脅，具有危險性
    ，可供兇器使用之鋼剪1 支（未扣案），前往陳振國開設位
    於新北市○○區○○路1 段498 之5 號工廠，由黃阿水持鋼
    剪破壞具有防盜功能之廠房周圍鐵皮，董登玉則在外把風，
    2 人隨後自破壞位置越進該工廠，共同竊取陳振國放置於工
    廠辦公室內之現金新臺幣（下同）7 萬5 千元得手後逃逸。
    嗣陳振國報警處理，員警於現場採得多枚鞋印，送請鑑定後
    發現與桃園縣政府楊梅分局前於98年12月21日拘提董登玉、
    同年12月29日搜索黃阿水到案時2 人所穿鞋子經當場拍攝採
    證之鞋底拓印痕型態類同，員警遂於99年10月7 日至高雄第
    二監獄詢問另案執行中董登玉，始悉上情。
二、案經新北市政府警察局新莊分局報告臺灣板橋地方法院檢察
    署檢察官偵查起訴。
    理  由
一、本件被告董登玉所犯為死刑、無期徒刑、最輕本刑為3 年以
    上有期徒刑以外之罪，其於本院準備程序中就前揭被訴事實
    為有罪之陳述，經本院告知簡式審判程序之旨，並聽取當事
    人意見後，裁定進行簡式審判程序，合先敘明。
二、上開犯罪事實，業據被告董登玉迭於警詢、本院審理時自白
    不諱，並經證人陳振國指訴在卷，復有內政部警政署刑事警
    察局99年9 月16日刑鑑字第0990121530號鑑定書、桃園縣政
    府警察局楊梅分局100 年6 月14日楊警分刑字第1008023510
    號函暨刑案現場竊嫌遺留跡證比對照片與現場蒐證照片附卷
    可稽，足認被告上開任意性自白與事實相符，堪予採信。是
    本件事證明確，被告犯行洵堪認定。
三、按行為後法律有變更者，適用行為時之法律，但行為後之法
    律有利於行為人者，適用最有利於行為人之法律，刑法第2
    條第1 項定有明文。本件被告行為後，刑法321 條第1 項於
    100 年1 月10日修正，於同年1 月28日施行，刑法第321 條
    之罪法定刑已由「處6 月以上、5 年以下有期徒刑」，修正
    為「處6 月以上、5 年以下有期徒刑、得併科新臺幣10萬元
    以下罰金」，新法並刪除原第1 款「於夜間」之要件，且就
    第6 款增加「航空站、其他供水、陸、空公眾運輸之舟、車
    、航空機內」之要件，是修正後刑法第321 條第1 項之規定
    並非有利於被告，比較新、舊法結果，應以行為時法律即修
    正前刑法第321 條第1 項之規定對被告較為有利。
四、按刑法第321 條第1 項第3 款之攜帶兇器竊盜罪，係以行為
    人攜帶兇器竊盜為其加重條件，所謂兇器，凡客觀上足對人
    之生命、身體、安全構成威脅，具有危險性之兇器均屬之，
    且祇須行竊時攜帶此種具有危險性之兇器為已足，並不以攜
    帶之初有行兇之意圖為必要（最高法院79年臺上字第5253號
    判例參照）。次按刑法第321 條第1 項第2 款所稱之「其他
    安全設備」，係指門扇、牆垣以外，依社會通常觀念足認為
    防盜之設備而言，如門鎖、鐵窗或通往陽臺之落地門均屬之
    。查被告與共犯黃阿水持鋼剪破壞廠房周圍鐵皮，該等鋼剪
    雖未扣案，然一般均係金屬製品，質地堅硬，且參酌卷附照
    片所示，廠房鐵皮經鋼剪破壞之情形，客觀上足以危害人之
    生命、身體、安全，自屬兇器無訛；又被告破壞廠房之周圍
    鐵皮，本具有防盜作用，為安全設備，被告毀壞鐵皮後攀爬
    跨越，自該當「毀越安全設備」之加重要件。核被告所為，
    係犯修正前刑法第321 條第1 項第2 款、第3 款之攜帶兇器
    、毀越安全設備竊盜罪。被告與黃阿水間，就上開犯行，有
    犯意聯絡及行為分擔，為共同正犯。爰審酌被告前已因多次
    竊盜前科，不思以正當工作獲取財物，任意持鋼剪破壞廠房
    鐵皮竊取他人之金錢，法治觀念薄弱，兼衡其犯罪動機、目
    的、手段、生活狀況、智識程度、犯後坦承犯行之犯後態度
    等一切情狀，量處如主文所示之刑，以資懲儆。又本件加重
    竊盜使用之鋼剪1 支，並未扣案，為免將來執行困難，爰不
    予宣告沒收。
據上論斷，應依刑事訴訟法第273 條之1 第1 項、第299 條第1
項前段，刑法第2 條第1 項前段、第28條，修正前刑法第321 條
第1 項第2 款、第3 款，判決如主文。
本案經檢察官吳育增到庭執行職務。
中    華    民    國    100    年    10    月   11    日
                 刑事第四庭   法  官  張瓊華
以上判決正本證明與原本無異。
如不服本判決應於收受本判決後10日內向本院提出上訴書狀。
                              書記官  謝雪紅
中    華    民    國   100    年    10    月    11    日
附錄法條：
修正前中華民國刑法第321 條（加重竊盜罪）
犯竊盜罪而有下列情形之一者，處6 月以上、5 年以下有期徒刑
：
一、於夜間侵入住宅或有人居住之建築物、船艦或隱匿其內而犯
    之者。
二、毀越門扇、牆垣或其他安全設備而犯之者。
三、攜帶兇器而犯之者。
四、結夥三人以上而犯之者。
五、乘火災、水災或其他災害之際而犯之者。
六、在車站或埠頭而犯之者。
前項之未遂犯罰之。